【裁判字號】    98,訴,1354
【裁判日期】    981124
【裁判案由】    違反槍砲彈藥刀械管制條例
【裁判全文】
臺灣臺北地方法院刑事判決              98年度訴字第1354號
公  訴  人  臺灣臺北地方法院檢察署檢察官
被      告  甲○○
                      樓
指定辯護人  本院公設辯護人乙○○
上列被告因違反槍砲彈藥刀械管制條例案件，經檢察官提起公訴
（98年度偵字第12961 號），本院判決如下：
    主  文
甲○○未經許可持有手槍，處有期徒刑伍年，併科罰金新臺幣壹
萬元，罰金如易服勞役，以新臺幣壹仟元折算壹日。扣案義大利
TANFOGLIO 廠製P19 COMPACT COMBAT口徑9MM 制式半自動手槍（
槍枝管制編號0000000000）壹支（含彈匣壹個）、子彈貳顆均沒
收。
    事  實
一甲○○明知其於民國98年5 月18日上午6 點左右，在臺北縣新
  店市○○路○ 段29之6 號其經營之「在地」檳榔攤，所收受真
  實姓名年籍均不詳之成年人交付之義大利TANFOGLIO 廠製P19
  COMPACT COMBAT口徑9MM 制式半自動手槍1 支（槍枝管制編號
  ：0000000000，含彈匣1個）、非制式子彈3顆及未經鑑驗之子
  彈4顆（不能證明屬槍砲彈藥刀械管制條例第12條之子彈），
  均為具有殺傷力之手槍、子彈，屬槍砲彈藥刀械管制條例所管
  制之槍枝、彈藥，非經主管機關許可不得持有，仍自收受時起
  持有之，藏放於前址變電箱內，並於同日晚間11點左右，持上
  述手槍及於同時間收受未經鑑驗之子彈4顆前往臺北縣新店市
  ○○路○段附近山區試射（子彈均已擊發並經丟棄）。海巡署
  機動查緝隊警員據報後，在臺北縣新店市○○路○段國道3號橋
  下對甲○○盤查，甲○○在偵防車駕駛座後方等候時，趁警員
  不注意之際，從褲管取出原本藏放於腰際之手槍，置於駕駛座
  下方，並於警員詢問完畢後離去，因而未扣得上述手槍。嗣該
  隊警員於偵防車駕駛座下方發現甲○○藏放之手槍，循線追查
  ，於同年5月19日凌晨在臺北市○○路與四平街口發現甲○○
  之行蹤，經甲○○於同日凌晨4點30分左右偕同警員前往臺北
  縣新店市○○路○段29之6號，自該址檳榔攤之變電箱內扣得前
  述制式手槍1支、非制式子彈3顆等物，始知上情。
二案經臺北市政府警察局松山分局報請臺灣臺北地方法院檢察署
  檢察官偵查起訴。
    理  由
一被告以外之人於審判外之言詞或書面陳述，除法律有規定者外
  ，不得作為證據，刑事訴訟法第159 條第1 項固有明文；惟被
  告以外之人於審判外之陳述，雖不符同法第159 條之1 至之4
  規定，而經當事人於審判程序同意作為證據，法院審酌該言詞
  陳述或書面陳述作成時之情況，認為適當者，亦得為證據。又
  當事人、代理人或辯護人於法院調查證據時，知有第159 條第
  1 項不得為證據之情形，而未於言詞辯論終結前聲明異議者，
  視為有前項之同意，同法第159 條之5 亦定有明文。本件公訴
  人及被告甲○○、辯護人於本院準備程序及審判程序中對於本
  院所引用之供述及非供述證據之證據能力均表示沒有爭執，且
  迄於言詞辯論終結前未聲明異議。經審酌本院所引用之供述及
  非供述證據資料作成時之情況，核無違法取證或其他瑕疵，認
  為以之作為證據為適當，均得做為證據。
二認定事實所憑之證據及理由：前述事實，除據被告甲○○於偵
  、審中均予坦承外，扣案槍彈經內政部警政署刑事警察局鑑定
  結果，認該槍支為義大利TANFOGLIO 廠製P19 COMPACT COMBAT
  口徑9MM制式半自動手槍（槍枝管制編號0000000000，含彈匣1
  個），槍管內具6條右旋來復線，擊發功能正常，可供擊發同
  口徑制式子彈使用，具殺傷力；送驗子彈3顆均非制式子彈，
  由金屬彈殼組合直徑8.9±0.5MM金屬彈頭而成，經採樣1顆試
  射結果，可擊發，具殺傷力等情，有該局98年7月1日刑鑑字第
  0980071061號鑑驗書在卷可憑，足以擔保被告自白之真實性，
  本件證據明確，已可認定被告有事實欄所載未經許可持有手槍
  及子彈之犯行，應依法論科。
三論罪科刑之依據：核被告所為，係犯槍砲彈藥刀械管制條例第
  7 條第4 項未經許可持有手槍、第12條第4 項未經許可持有子
  彈等罪。其一持有行為，同時持有前述具殺傷力之制式手槍及
  非制式子彈，為想像競合犯，從一重之槍砲彈藥刀械管制條例
  第7 條第4 項未經許可持有手槍罪處斷。又被告於臺北縣新店
  市○○路○ 段附近山區試射擊發試射之子彈4 顆未經鑑驗，無
  法認定是否具有殺傷力，自不得遽認被告所持該4 顆子彈亦屬
  槍砲彈藥刀械管制條例第12條第4 項所定之子彈，惟公訴意旨
  既認被告此部分事實與業已起訴並經本院論罪科刑之持有子彈
  行為同屬一罪，爰不另為無罪之諭知。至被告雖於偵、審中均
  自白犯罪，然並無供述槍砲、彈藥來源，因而查獲或因而防止
  重大危害治安事件發生之情，不符合同法第18條第3 項前段減
  輕或免除其刑之要件，併此說明。本院審酌被告前無犯罪紀錄
  ，持有之槍彈數量少量，犯後亦已供承錯誤，態度良好，且年
  紀尚輕等一切情狀，量處如主文所示之刑，罰金部分並諭知易
  服勞役之折算標準。扣案半自動手槍1 支與未經試射具殺傷力
  之非制式子彈2 顆，為違禁物，不論屬犯人所有與否，均依刑
  法第38條第1 項第1 款規定諭知沒收；經鑑驗人員採樣試射之
  該顆子彈，經試射後已失子彈之性質，非屬違禁物，已擊發之
  彈殼非供被告犯罪所用之物，依法不得宣告沒收。
四刑事訴訟法第299 條第1 項前段，槍砲彈藥刀械管制條例第7
  條第4 項、第12條第4 項，刑法第11條前段、第55條、第42條
  第3 項、第38條第1 項第1 款。
本案經檢察官沈志成到庭執行職務
中    華    民    國    98    年    11    月    24    日
                    刑事第15庭  審判長法  官  廖紋妤
                                      法  官  黃桂興
                                      法  官  邱蓮華
上正本證明與原本無異。
如不服本判決應於收受送達後10日內向本院提出上訴書狀，並應
敘述具體理由；其未敘述上訴理由者，應於上訴期間屆滿後20日
內向本院補提理由書（均須按他造當事人之人數附繕本）「切勿
逕送上級法院」。
                                      書記官  葉宜玲
中    華    民    國    98    年    11    月    24    日
附錄論罪科刑法條
槍砲彈藥刀械管制條例第7條第1項
未經許可，製造、販賣或運輸火砲、肩射武器、機關槍、衝鋒槍
、卡柄槍、自動步槍、普通步槍、馬槍、手槍或各類砲彈、炸彈
、爆裂物者，處死刑、無期徒刑或7 年以上有期徒刑；處徒刑者
，併科新臺幣3000萬元以下罰金。
槍砲彈藥刀械管制條例第7條第4項
未經許可，持有、寄藏或意圖販賣而陳列第1 項所列槍砲、彈藥
者，處5 年以上有期徒刑，併科新臺幣1000萬元以下罰金。
槍砲彈藥刀械管制條例第12條第4 項
未經許可，持有、寄藏或意圖販賣而陳列子彈者，處5 年以下有
期徒刑，併科新臺幣300萬元以下罰金。


司法院資訊處製作；財團法人民間司法改革基金會備份。
